【裁判字號】    94,訴,799
【裁判日期】    950508
【裁判案由】    違反槍砲彈藥刀械管制條例等
【裁判全文】
臺灣士林地方法院刑事判決               94年度訴字第799號
公  訴  人  臺灣士林地方法院檢察署檢察官
被      告  甲○○
上列被告因違反槍砲彈藥刀械管制條例等案件，經檢察官提起公
訴（94年度偵字第10411 號、94年度偵緝字第789 號），被告於
準備程序期日就被訴事實為有罪之陳述，經合議庭裁定改由受命
法官獨任進行簡式審判程序後，判決如下：
    主  文
甲○○行使偽造私文書，足以生損害於公眾及他人，處有期徒刑
柒月，如附表一各編號所示偽造之署押均沒收；又未經許可，持
有子彈，處有期徒刑陸月，併科罰金新臺幣伍萬元，罰金如易服
勞役以佰元（即新臺幣玖佰元）折算壹日，扣案如附表二編號
一至編號三所示子彈均沒收。應執行有期徒刑壹年，併科罰金新
臺幣伍萬元，罰金如易服勞役以參佰元（即新臺幣玖佰元）折算
壹日。緩刑伍年。如附表一各編號所示偽造之署押、附表二編號
一至編號三所示子彈均沒收。
    事  實
一、甲○○於民國86年間因違反麻醉藥品管理條例案件，經臺灣
    板橋地方法院於86年8 月11日以86年度易字第4767號判決處
    有期徒刑3 月，如易科罰金以300 元折算1 日確定，已於86
    年10月9 日易科罰金執行完畢（不構成累犯）。詎甲○○竟
    與姓名、年籍資料不詳之成年男子，基於變造特種文書之共
    同犯意聯絡，於92年12月初，在不詳地點，轉交其照片予該
    名成年男子，再由該名成年男子將甲○○之照片換貼在「乙
    ○○」（性別女，年籍、住所均詳卷）之國民身分證上，加
    以變造完成後，將變造之「乙○○」國民身分證交付甲○○
    ，甲○○即持有之，以供己遭警盤查時，得持變造「乙○○
    」國民身分證以「乙○○」之身分應訊。再甲○○亦明知未
    經中央主管機關許可，不得持有具有殺傷力之子彈，詎其因
    於92年11月間結識李智生，且自92年12月上旬起，獲李智生
    應允暫時借住於李智生以張國秀名義租賃之臺北縣汐止市○
    ○街83巷14號3 樓居所，即與李智生基於共同犯意聯絡，由
    甲○○於該處保管李智生所有，如附表二所示均可擊發且具
    殺傷力之子彈29顆而持有之（惟李智生此部分犯行業據臺灣
    士林地方法院檢察署檢察官於94年6 月8 日以93年度核退偵
    字第109 號處分不起訴）。嗣因該棟大樓甫於92年12月22日
    發生強盜案，臺北縣政府警察局汐止分局社后派出所警員吳
    健雄等人遂於92年12月23日22時50分許，至該大樓清查戶口
    ，詎清查至臺北縣汐止市○○街83巷14號3 樓時，住居在內
    之甲○○因畏罪情虛，除拒不開門外，且即以行動電話分別
    與李智生、張國秀聯絡，並依李智生之指示將附表二、附表
    三編號1 至編號11及編號15之物品自3 樓窗口向外丟棄至蓋
    棟大樓1 樓之公共設施用地，經警檢視其丟棄之物品內有附
    表二所示之子彈29顆等違禁物，並即扣得如附表二、附表三
    編號1 至編號11及編號15所示等物，遂以甲○○持有上開物
    件，顯可疑為犯罪人，而已符合刑事訴訟法第130 條、第
    131 條第1 項第1 款之要件，惟以「有明顯事實足信有人在
    內犯罪而情形急迫」等由，以電話報請臺灣士林地方法院檢
    察署檢察官核可後，進入上址逕行搜索而查獲，並再扣得附
    表三編號12至編號14所示之物。詎甲○○嗣為逃避刑責，竟
    基於行使變造特種文書之犯意，持用上開換貼其照片之變造
    「乙○○」國民身分證偽以「乙○○」名義應訊，且另基於
    偽造署押及行使偽造私文書之犯意，接續在附表一所示時、
    地及文件上，偽造「乙○○」之簽名共13枚及指印共48枚（
    詳如附表一所示），其中並以偽造完成之逮捕通知書、夜間
    受訊問人同意書等私文書持交警員而行使之，藉以表彰其已
    有收受該逮捕通知書、同意夜間訊問之意，分別足以生損害
    於戶政機關對於戶政管理之正確性、司法機關對犯嫌人別確
    認之正確性及乙○○本人。嗣以乙○○名義所捺指紋卡送請
    內政部警政署刑事警察局鑑驗比對，查與甲○○檔存指紋相
    符，始偵悉上情。
二、案經臺北縣政府警察局汐止分局報告臺灣士林地方法院檢察
    署檢察官偵查起訴，被告於準備程序期日就被訴事實為有罪
    之陳述，經合議庭裁定改由受命法官獨任進行簡式審判程序
    。
    理  由
一、證據能力之判斷：
  (一)扣案如附表二所示子彈29顆，係警於92年12月23日22時50分
    許，因臺北縣汐止市○○街83巷14號5 樓於同年月22日發生
    強盜案件，臺北縣汐止市社後派出所警員吳健雄等遂至臺北
    縣汐止市○○街83巷14號5 樓所在大樓查訪並清查戶口，詎
    臺北縣汐止市○○街83巷14號3 樓內之使用人拒不開門，並
    將扣案如附表二所示子彈29顆等物品往樓下丟棄，經樓下守
    望員警發現制止仍不聽從，遂認有明顯事實足信有人在內犯
    罪而情形急迫，依刑事訴訟法第131 條第1 項第3 款規定，
    以公務電話報告臺灣士林地方法院檢察署檢察官張紜瑋核示
    逕行搜索，惟因於93年12月23日執行搜索後，分別於屋外及
    屋內扣得附表二、三等物，惟未及依刑事訴訟法第131 條第
    3 項規定，於執行後3 日內報告該管之臺灣士林地方法院檢
    察署及臺灣士林地方法院，其執行之搜索為本院於92年12月
    31 日 以92年度急搜字第4 號裁定撤銷之，有關搜索之情狀
    業據證人吳健雄結證在卷（93年8 月23日偵訊筆錄，臺灣士
    林地方法院檢察署93年度核退偵字第109 號卷【以下簡稱：
    109 號卷】第28頁參照），並有92年12月23日22時0 分公務
    電話紀錄1 紙（臺灣士林地方法院檢察署93年度偵字第1676
    號卷【以下簡稱：1676號卷】第58頁參照）、臺北縣警察局
    汐止分局逕行搜索報告書、搜索報告書各1 紙（1676號卷第
    50頁、第51頁參照）、搜索扣押筆錄（1676號卷第52頁）、
    搜索扣押物品清單（16 76 號卷第55頁至第56頁參照）、臺
    北縣政府警察局汐止分局刑事案件報告書及其上臺灣士林地
    方法院檢察署檢察官批註意見（1676號卷第1 頁參照）、本
    院92 年 度急搜字第4 號裁定1 紙在卷可稽，是扣案如附表
    二所示之子彈29顆所據之搜索既經撤銷，復為本案重要證據
    方法，又與公益有關，非得任經被告同意取得證據能力，自
    應究明其證據能力。
  (二)按「違法」搜索扣押所得證據，始生是否禁止使用該證據之
    問題，且搜索扣押是否違法，專以搜索、扣押當時之情形為
    斷，與執行後踐行程序無關。是縱使為蓄意遲為陳報搜索結
    果，亦僅生行政懲處問題，尚與搜索扣押所得證據之證據能
    力不生影響。是本案搜索固經本院以延遲陳報為由裁定撤銷
    之，其搜索扣押所得證據並不當然即失其證據能力，而應進
    而審究本案搜索扣押發動之時，客觀情狀是否是否合法。
  (三)再按現行犯，不問何人得逕行逮捕之。犯罪在實施中或實施
    後即時發覺者，為現行犯。而因持有兇器、贓物或其他物件
    、或於身體、衣服等處露有犯罪痕跡，顯可疑為犯罪人者，
    以現行犯論；「檢察官、檢察事務官、司法警察官或司法警
    察逮捕被告、犯罪嫌疑人或執行拘提、羈押時，雖無搜索票
    ，得逕行搜索其身體、隨身攜帶之物件，所使之交通工具及
    其立即可觸及之處所」；「有左列情形之一者，檢察官、檢
    察事務官、司法警察官或司法警察，雖無搜索票，得逕行搜
    索住宅或其他處所：一、因逮捕被告、犯罪嫌疑人或執行拘
    提、羈押，有事實足認被告或犯罪嫌疑人確實在內者。二、
    因追躡現行犯或逮捕脫逃人，有事實足認現行犯或脫逃人確
    實在內者。三、有明顯事實足信為有人在內犯罪而情形急迫
    者」，刑事訴訟法第88條第1 項、第2 項、第3 項第2 款、
    第130 條、第131 條第1 項分別定有明文。另刑事訴訟法第
    13 1條第1 項各款所定容許無令狀搜索之事由，係為針對發
    現「被告」而發，故其目的既在於發現被告，則司法警察（
    官）逮捕被告或犯罪嫌疑人，除得逕行搜索其身體、隨身攜
    帶之物件及其可立即觸及處所而為附帶搜索外，尚不得對其
    住宅或處所另為發現證物之其他搜索。又刑事訴訟法第131
    條第1 項第3 款所謂「有明顯事實足信為有人在內犯罪而情
    形急迫者」，其係針對即時阻止犯罪，以避免法益侵害或擴
    大而設，僅於犯罪急迫情形，且有藉無票搜索以防止法益侵
    害或擴大之必要時，始得援為逕行搜索之依據（臺灣高等法
    院93年度抗字第296號裁定意旨參照）。
  (四)經查，執行搜索員警以刑事訴訟法第131 條第1 項第3 款「
    有明顯事實足信為有人在內犯罪而情形急迫者」，其係針對
    即時阻止犯罪，以避免法益侵害或擴大而設，僅於犯罪急迫
    情形，且有藉無票搜索以防止法益侵害或擴大之必要時，始
    得援為逕行搜索之依據，已如前述。查依員警搜索時所見被
    告丟棄之附表二、附表三編號1 至編號11、編號15等物品，
    固可合理推認被告涉有持有毒品、槍砲等違禁物之罪嫌，惟
    此等罪嫌於其持有時即已完成，法益亦已遭侵害，至多僅係
    違法狀態之繼續，尚無藉逕行搜索以防止法益侵害或擴大之
    必要，是搜索員警以刑事訴訟法第131 條第1 項第3 款規定
    ，報請檢察官核可逕行搜索，尚有誤會；惟被告既於上址丟
    棄附表二、附表三編號1 至編號11、編號15等物品，顯然其
    持有上開物件，顯為準現行犯，而符合刑事訴訟法第130 條
    、第131 條第1 項第1 款之要件，是員警斯時逕行搜索，尚
    非無據，惟其搜索範圍當限於被告身體、隨身攜帶物件、所
    示之交通工具及其立即可以觸及之處所，而非得任意搜索被
    告所在處所之全部而已。況被告係於警於92年12月23日22時
    50 分 許，至臺北縣汐止市○○街83巷14號3 樓清查轄內空
    屋空戶時，自己因為害怕而將附表二及附表三編號12至編號
    14 以 外之物自上址窗戶向外丟棄，為警察覺有異，始認被
    告持有上開物件，可疑為犯罪嫌疑人，並陳報檢察官後進入
    上址屋內搜索，此節除據證人即查獲員警吳建雄結證在卷外
    ，復經被告坦承在卷，又別無證據可認係員警欲以非法方式
    進入搜索，始致被告有丟棄上開持有物件之反應，是附表二
    所示子彈29顆自被告自行因畏罪自所在上址3 樓窗戶向外丟
    棄時，即經警扣案，是單就扣案如附表二所示之子彈29顆而
    言，既非員警嗣後再至該址內進行搜索扣押之物，其證據能
    力即不受嗣後搜索適法與否之影響，因認扣案如附表二所示
    之子彈29顆仍具證據能力。
二、認定事實所憑證據及理由：上開事實除均據被告甲○○於本
    院審理期日坦承不諱外，並有下列證據可資佐證：
  (一)被告於轉交其照片予姓名年籍不詳之成年男子變造「乙○○
    」身分證，以供其於遭警盤查時使用，嗣並於92年12月23日
    22時50分許，為臺北縣政府警察局汐止分局社后派出所警員
    查獲後，出示變造之「乙○○」身分證，假冒「乙○○」之
    身分於警詢時及偵訊中應訊，並偽造乙○○之署押（詳如附
    表一所示），及將偽造簽名之「逮捕通知書」、「夜間受訊
    問人同意書」交付予警員而行使之等情，業據被告於偵查中
    及本院審理時坦承不諱，且經證人即被害人乙○○於偵查中
    證述明確（93年8 月23日偵訊筆錄，臺灣士林地方法院檢察
    署93年度核退偵字第109 號卷第26頁參照），復有如附表所
    示被告偽造「乙○○」簽名及指印在卷足資佐證，又被告冒
    用乙○○名義應訊時於92年12月24日在臺北縣汐止分局登載
    「乙○○」名義之指紋卡上所捺之指印，經送內政部警政署
    刑事警察局鑑驗比對結果，與甲○○前在88年7 月20日土城
    分局捺印之指紋卡片相符，此有該局93年2 月26日刑紋字第
    0930043640號函在卷可憑（附於1676號卷內），足證被告自
    白其持用變造之「乙○○」國民身分證，冒用乙○○身分並
    於附表一時、地偽造乙○○署押，並就偽造完成之「逮捕通
    知書」、「夜間受訊問人同意書」之私文書持交員警行使等
    情，與事實相符。
  (二)扣案如附表二所示子彈，經送內政部警政署刑事警察局鑑驗
    結果，分別認附表二編號1 之子彈1 顆係口徑9mm （9x19mm
    ）之制式子彈，認具殺傷力；附表二編號2 之子彈2 顆，均
    係口徑0.22吋制式子彈，認均具殺傷力；至附表二編號三、
    編號四之子彈26顆，經採樣附表二編號4 之8 顆試射，均可
    擊發，認均具殺傷力，此有內政部警政署刑事警察局93年1
    月20日刑鑑字第0920246370號槍彈鑑定書1 份在卷可稽（
    1676 號 卷第10頁至第18頁參照）；於警查獲之時，臺北縣
    汐止市○○街83巷14號3 樓僅被告1 人在場，除拒不開門外
    ，且先自其所在上址丟棄包含扣案如附表二所示子彈29顆在
    內等物品，並即為警扣得，亦據查獲之員警吳建雄於偵訊時
    結證在卷（93年8 月23日偵訊筆錄，臺灣士林地方法院93年
    度核退偵字第109 號卷第28頁參照），復有查獲時現場採證
    照片（1676號卷第69頁、第70頁參照）在卷可按，是認被告
    嗣就未經許可持有子彈部分之被訴事實所為有罪陳述，當與
    事實相符而可採信。
  (三)再者，被告前固辯稱伊主觀上並不知悉其於警進入上址逕行
    搜索前向外丟棄物品之內容，伊僅在該處幫友人電腦灌入程
    式云云。然衡之常情，倘被告所辯屬實，何以上址屋內於警
    查獲時僅被告1 人在場，而無他人陪同？況被告嗣亦改稱伊
    係該處休養，暫時借住，益見先前所辯並非實情，堪認被告
    為警查獲當時，確實居住於上址無訛。被告前又辯稱伊原先
    不知如附表二所示之物係具殺傷力之子彈29顆，並無持有意
    思云云。然查，被告借居該處已有相當時日，又與李智生有
    相當交情，當非就屋內藏放寄存物之內容毫無所悉。況被告
    於警至上址敲門查訪時，隨即以電話聯絡李智生、張國秀（
    張國秀手機雙向通聯記錄，參見1676號卷第24頁以下），復
    依其等指示，不顧員警制止，丟棄附表二、附表三編號1至
    編號11、編號15等物，其中且有未以紙盒包裝，明顯可見犯
    罪事證者。則倘上開物件確與被告無關，何以被告竟涉險丟
    棄，並陷己入罪？因認被告嗣後就此部分之被訴事實亦為有
    罪陳述，始與事實相符。
  (四)綜上，本案事證明確，被告犯行洵堪認定，應依法論科。
三、按刑法第217 條所稱之「偽造署押」，係指行為人冒用本人
    名義在文件上簽名或為民法第3 條第3 項所稱指印之類似簽
    名之行為者而言（最高法院80年臺非字第277 號判決可資參
    照），故倘行為人係以簽名之意，於文件上簽名，且該簽名
    僅在於表示簽名者個人身分，以作為人格同一性之證明，除
    此之外，再無任何其他用意者，即係刑法上所稱之「署押」
    ，若於作為人格同一性之證明之外，尚有其他法律上之用意
    （例如表示收受某物之用意而成為收據之性質、表示對於某
    事項為同意之用意證明）者，即應該當刑法上之「私文書」
    是其於附表一編號6 、編號7 即「所犯罪名欄」標示為「行
    使偽造私文書」部分所示之「逮捕通知書」及「夜間偵訊同
    意書」偽簽「乙○○」之簽名、或按指印，因該等文件本有
    表示「乙○○」對員警訊問之「同意」或對員警逮捕通知為
    「收受」意思表示之法律上用意證明，自應於偽造署押罪外
    ，另成立刑法第216 條、第210 條之行使偽造私文書之罪；
    而被告於附表一其他筆錄、口卡片或文件空白處或騎縫處簽
    名，該簽名僅係表示受詢問人、在場人係其人無誤，顯係單
    純作為證明受詢問人、在場人確係簽名之人，以為人格同一
    性之證明，除此之外，並無其他法律上之用意，自應單純構
    成刑法第217 條之偽造署押罪；又其變造「乙○○」國民身
    分證並持以行使，偽以「乙○○」名義應訊，係犯刑法第21
    6 條、第212 條之行使變造特種文書罪。被告數個行使變造
    特種文書、行使偽造私文書、偽造署押行為，均係於92年12
    月24日同日實施，則其雖係先後數行為，然其既係於密切接
    近之時地實施，並侵害同一法益，各行為之獨立性極為薄弱
    ，依一般社會觀念難以強行分離；且被告冒名於所涉違反槍
    砲彈藥刀械管制條例之案件冒名應訊，其主觀上當有自始至
    終於該案件各階段之進行過程接續行使變造特種文書、行使
    偽造私文書、偽造署押以遂犯行之意思，各行為之獨立性極
    為薄弱，依一般社會健全觀念，在時間差距上，難以強行分
    開，在刑法評價上，以視為數個舉動之接續施行，合為包括
    之一行為予以評價，較為合理，應為接續犯，而為包括論以
    行使變造特種文書、行使偽造私文書、偽造署押一罪（最高
    法院86年臺上字第3295號判例意旨可資參照）。又被告偽造
    署押之行為，為偽造私文書之部分行為；而其偽造前開私文
    書、變造特種文書之低度行為又為行使各該偽造私文書、變
    造特種文書之高度行為所吸收，均不另論罪。再被告所犯前
    開行使偽造私文書、行使變造特種文書二罪間，有方法結果
    之牽連關係，應依刑法第55條牽連犯之規定，從較重之行使
    偽造私文書罪處斷。另被告未經許可持有如附表二所示之子
    彈後，槍砲彈藥刀械管制條例雖於94年1 月26日修正公布，
    並於同日施行，惟該法第12條第4 項法條文字、刑度均未修
    正，自無比較新舊法之必要，附此敘明。是被告未經主管機
    關許可，持有如附表二所示之具殺傷力制式子彈3 顆、土造
    子彈26顆，核其所為係犯槍砲彈藥刀械管制條例第12條第4
    項未經許可持有子彈罪。被告與李智生就此部分犯行有犯意
    聯絡及行為分擔，為共同正犯。被告同時持有如附表二所示
    之子彈29顆，因該子彈29顆均屬槍砲彈藥刀械管制條例第12
    條第4 項規定所禁止持有之子彈，侵害該規定保護之單一社
    會法益，僅犯單一之未經許可持有子彈罪。被告上開所犯之
    行使偽造私文書罪、未經許可持有子彈罪間，犯意個別，罪
    名互異，應分論併罰。爰審酌被告誤交損友，因年輕識淺為
    人利用，致罹刑章，暨其犯罪之手段，犯罪時所受之刺激及
    其品性、生活狀況、智識程度、其持用變造之「乙○○」國
    民身分證偽冒「乙○○」名義應訊，對於戶政、司法機關對
    於身分資料管理之正確性及乙○○本人造成甚大困擾，犯罪
    所生之損害並非輕微，及犯罪後業已坦承全部犯行，態度良
    好，已有悔意等一切情狀，各量處如主文所示之刑，併諭知
    罰金易服勞役之折算標準，並就被告所犯各罪定其執行刑，
    以示警懲。又被告雖曾於86年間因違反麻醉藥品管理條例案
    件，經臺灣板橋地方法院於86年8 月11日以86年度易字第
    4767號判決處有期徒刑3 月，如易科罰金以300 元折算1 日
    確定，已於86年10月9 日易科罰金執行完畢，有臺灣高等法
    院被告前案紀錄表1 紙在卷足稽，惟5 年以內未曾受有期徒
    刑以上刑之宣告，因一時失慮，致罹刑典，事後已坦承犯行
    ，深具悔意，經此刑之宣告後，應知警惕而無再犯之虞，本
    院因認暫不執行其刑為當，予以宣告緩刑5 年，用啟自新。
四、被告於如附表一所示各文件欄位，或偽造之「乙○○」簽名
    ，或兼亦按捺指印畫押，因該指印同為代表被冒用者之姓名
    ，作用及效力與署名無異，且署名與捺印係出於同一個偽造
    署押之犯意，是其所按指印雖為被告自己所有，要屬同一偽
    造署押之犯行，指印部分自應連同署名、印文，依刑法第21
    9 條規定併予宣告沒收；至換貼被告照片之變造「乙○○」
    國民身分證1 紙雖未扣案，惟已遭被告毀棄滅失，業據被告
    供明在卷，自無從宣告沒收，附此敘明。再扣案如附表二所
    示之子彈29顆，均可擊發且具殺傷力，有內政部警政署刑事
    警察局93年1 月20日刑鑑字第0920246370號鑑驗通知書在卷
    可憑，除附表二編號4 之8 顆土造子彈於鑑驗過程中試射擊
    發滅失，已無殺傷力而失其違禁物之性質者外，餘均屬違禁
    物，應依刑法第38條第1 項第1 款規定宣告沒收。
據上論斷，應依刑事訴訟法第273 條之1 第1 項、第299 條第1
項前段，槍砲彈藥刀械管制條例第12條第4 項，刑法第11條、第
28條、第216 條、第212 條、第210 條、第55條、第219 條、第
42條第2 項、第38條第1 項第1 款、第51條第5 款、第74條第2
款，罰金罰鍰提高標準條例第1 條前段、第2 條，現行法規所定
貨幣單位折算新臺幣條例第2 條，判決如主文。
本案經檢察官王巧玲到庭執行職務
中    華    民    國    95    年    5     月    8     日
                  刑事第六庭法  官  許辰舟
以上正本證明與原本無異。
如不服本判決，應於判決送達後10日內，向本院提出上訴狀。
                            書記官  洪忠改
中    華    民    國    95    年    5     月    8     日
附表一：紀年均為【民國】，金額單位均為【新臺幣】
┌─┬──────┬──────┬─────┬─────────┬──────┬────┐
│編│偽造日期    │文件名稱    │欄位      │卷宗所在及頁數    │偽造之乙○○│所犯罪名│
│號│及地點      │            │          │                  │署押及數量  │        │
│  │            │            │          │                  │            │        │
├─┼──────┼──────┼─────┼─────────┼──────┼────┤
│1 │92年12月24日│第1 次警詢筆│應告知事項│臺灣士林地方法院檢│簽名2枚、指 │偽造署押│
│  │凌晨1 時40分│錄          │欄、受詢問│察署92年度1676號卷│印5枚       │        │
│  │，臺北縣汐止│            │人欄、騎縫│卷第36頁至第37頁  │            │        │
│  │分局社后派出│            │處        │                  │            │        │
│  │所          │            │          │                  │            │        │
├─┼──────┼──────┼─────┼─────────┼──────┼────┤
│2 │92年12月24日│第2 次警詢筆│應告知事項│1676號卷第38頁至第│簽名2枚、指 │偽造署押│
│  │12時30分起，│錄          │欄、受詢問│44頁              │印15枚      │        │
│  │至警詢結束止│            │人欄、騎縫│                  │            │        │
│  │，臺北縣汐止│            │處        │                  │            │        │
├─┤分局社后派出├──────┼─────┼─────────┼──────┼────┤
│3 │所          │搜索扣押筆錄│在場人欄  │1676號卷第52頁    │簽名1枚、指 │偽造署押│
│  │            │            │          │                  │印1枚       │        │
├─┤            ├──────┼─────┼─────────┼──────┼────┤
│4 │            │搜索經過及結│在場人欄  │1676號卷第53頁    │簽名1枚、指 │偽造署押│
│  │            │果陳報書    │          │                  │印1枚       │        │
├─┤            ├──────┼─────┼─────────┼──────┼────┤
│5 │            │搜索扣押物品│所有人、持│1676號卷第55、56頁│簽名2枚、指 │偽造署押│
│  │            │清單        │有人欄    │                  │印2枚       │        │
├─┤            ├──────┼─────┼─────────┼──────┼────┤
│6 │            │夜間受訊問人│受訊人簽名│1676號卷第48頁    │簽名1枚、指 │行使偽造│
│  │            │同意書      │欄        │                  │印1枚       │私文書  │
├─┤            ├──────┼─────┼─────────┼──────┼────┤
│7 │            │逮捕通知書  │收受本通知│1676號卷第49頁    │簽名1枚、指 │行使偽造│
│  │            │            │簽章欄    │                  │印1枚       │私文書  │
├─┤            ├──────┼─────┼─────────┼──────┼────┤
│8 │            │指認「李智生│空白處    │1676號卷第59頁    │簽名1枚、指 │偽造署押│
│  │            │」檔案照片  │          │                  │印1枚       │        │
├─┤            ├──────┼─────┼─────────┼──────┼────┤
│9 │            │指認「張國秀│空白處    │1676號卷第60頁    │簽名1枚、指 │偽造署押│
│  │            │」口卡      │          │                  │印1枚       │        │
├─┤            ├──────┼─────┼─────────┼──────┼────┤
│10│            │「乙○○」指│各手指欄  │1676號卷第104頁   │指印20枚    │偽造署押│
│  │            │紋卡片      │          │                  │            │        │
├─┼──────┼──────┼─────┼─────────┼──────┼────┤
│11│92年12月24日│92年12月24日│受訊問人欄│臺灣士林地方法院檢│簽名1枚     │偽造署押│
│  │下午10時10分│偵訊筆錄    │          │察署92年度核退字第│            │        │
│  │，臺灣士林地│            │          │2587號卷第7頁     │            │        │
│  │方法院檢察署│            │          │                  │            │        │
└─┴──────┴──────┴─────┴─────────┴──────┴────┘
 附表二：被告甲○○涉犯槍砲彈藥刀械管制條例案件扣案子彈一覽表
┌─┬──────────┬──────┬───────┐
│編│扣押物品名稱        │數量        │查獲處所      │
│號│                    │            │              │
├─┼──────────┼──────┼───────┤
│1 │口徑9mm （9x19mm）之│壹顆        │被告自臺北縣汐│
│  │制式子彈            │            │止市○○街83巷│
├─┼──────────┼──────┤14號3 樓窗口丟│
│2 │口徑0.22吋制式子彈  │貳顆        │下，經警於一樓│
├─┼──────────┼──────┤公共設施用地查│
│3 │直徑約9.0mm之金屬彈 │拾捌顆      │獲扣案        │
│  │頭之土造子彈        │            │              │
├─┼──────────┼──────┤              │
│4 │直徑約9.0mm之金屬彈 │捌顆，經鑑驗│              │
│  │頭之土造子彈        │試射，已失其│              │
│  │                    │違禁物之性質│              │
└─┴──────────┴──────┴───────┘
附表三：警於92年12月23日在臺北縣汐止市○○街83巷14號3 樓
        內、外扣押物品清單
┌─┬──────────┬───┬───────┬───────┐
│編│扣押物品名稱        │數  量│查  獲  處  所│說          明│
│號│                    │      │              │              │
├─┼──────────┼───┼───────┼───────┤
│1 │仿貝瑞塔廠84型半自動│壹  把│被告以紙盒包裝│經鑑驗因欠缺槍│
│  │手槍製造之玩具手槍換│      │自上址窗口丟棄│管固定銷，滑套│
│  │裝土造金屬槍管而成之│      │，經警於一樓之│破裂，彈匣欠缺│
│  │改造手槍（槍枝管制編│      │公共設施用地查│彈簧、彈匣頂座│
│  │號：0000000000號）  │      │獲扣案        │、底座，現狀無│
│  │                    │      │              │法擊發使用，不│
│  │                    │      │              │具殺傷力，經檢│
│  │                    │      │              │察官不另為不起│
│  │                    │      │              │訴處分。      │
├─┼──────────┼───┼───────┼───────┤
│2 │仿FN廠1910型半自動手│壹  把│被告以紙盒包裝│經鑑驗後座壁破│
│  │槍製造之玩具手槍，換│      │自上址窗口丟棄│裂，無法閉鎖，│
│  │裝土造金屬槍管而成改│      │至樓下，經警於│彈匣欠缺彈簧、│
│  │造手槍（槍枝管制編號│      │一樓公共設施用│彈匣頂座、底座│
│  │0000000000號）      │      │地查獲扣案    │，現狀無法擊發│
│  │                    │      │              │使用，不具殺傷│
│  │                    │      │              │力，經檢察官不│
│  │                    │      │              │另為不起訴處分│
│  │                    │      │              │。            │
├─┼──────────┼───┼───────┼───────┤
│3 │子彈半成品          │貳  顆│被告以紙盒包裝│依卷存證據不能│
│  │                    │      │自上址窗口丟棄│證明具有殺傷力│
│  │                    │      │至樓下，經警於│，且非槍砲主要│
│  │                    │      │一樓公共設施用│組成零件，爰不│
│  │                    │      │地查獲扣案    │併為審理。    │
├─┼──────────┼───┼───────┼───────┤
│4 │底火                │壹拾個│被告以紙盒包裝│經鑑驗係口徑0.│
│  │                    │      │自上址窗口丟棄│25吋建築工業用│
│  │                    │      │至樓下，經警於│彈，經檢視結果│
│  │                    │      │一樓公共設施用│無彈頭結構，均│
│  │                    │      │地查獲扣案    │非完整子彈，認│
│  │                    │      │              │不具殺傷力（內│
│  │                    │      │              │政部警政署93年│
│  │                    │      │              │2 月26日刑鑑字│
│  │                    │      │              │第0000000000號│
│  │                    │      │              │槍彈鑑定書參照│
│  │                    │      │              │），經檢察官不│
│  │                    │      │              │另為不起訴處分│
│  │                    │      │              │。            │
├─┼──────────┼───┼───────┼───────┤
│5 │底火火藥            │肆  包│被告以紙盒包裝│依卷存證據不能│
│  │                    │      │自上址窗口丟棄│證明具有殺傷力│
│  │                    │      │至樓下，經警於│，且非槍砲主要│
│  │                    │      │一樓公共設施用│組成零件，爰不│
│  │                    │      │地查獲扣案    │併為審理。    │
├─┼──────────┼───┼───────┼───────┤
│6 │武士刀              │壹  把│被告自上址窗口│於臺北縣政府警│
│  │                    │      │丟至樓下，經警│察局汐止分局送│
│  │                    │      │於一樓公共設施│鑑過程中遺失，│
│  │                    │      │用地查獲扣案  │有臺北縣政府警│
│  │                    │      │              │察局汐止分局94│
│  │                    │      │              │年10月21日北縣│
│  │                    │      │              │警刑字第094003│
│  │                    │      │              │0678號函在卷可│
│  │                    │      │              │稽，無證據可以│
│  │                    │      │              │證明具有殺傷力│
│  │                    │      │              │，被告此部分犯│
│  │                    │      │              │行經檢察官不起│
│  │                    │      │              │訴處分確定。  │
├─┼──────────┼───┼───────┼───────┤
│7 │蔡淑鳳機車駕照      │壹  張│被告自上址窗口│與本案無關。  │
│  │                    │      │丟至樓下，經警│              │
│  │                    │      │於一樓公共設施│              │
│  │                    │      │用地查獲扣案  │              │
├─┼──────────┼───┼───────┼───────┤
│8 │安非他命            │肆小包│被告自上址窗口│與本案無關。  │
│  │                    │      │丟至樓下，經警│              │
│  │                    │      │於一樓公共設施│              │
│  │                    │      │用地查獲扣案  │              │
├─┼──────────┼───┼───────┼───────┤
│9 │安非他命殘渣袋      │柒  只│被告以紅色手帕│與本案無關。  │
│  │                    │      │包裹後自上址窗│              │
│  │                    │      │口丟至樓下，經│              │
│  │                    │      │警於一樓公共設│              │
│  │                    │      │施用地扣案    │              │
├─┼──────────┼───┼───────┼───────┤
│10│玻璃吸食器          │參  只│被告以紅色手帕│與本案無關。  │
│  │                    │      │包裹後自上址窗│              │
│  │                    │      │口丟至樓下，經│              │
│  │                    │      │警於一樓之公共│              │
│  │                    │      │設施用地查獲扣│              │
│  │                    │      │案            │              │
├─┼──────────┼───┼───────┼───────┤
│11│安非他命分裝瓶      │貳袋共│被告以紅色手帕│與本案無關。  │
│  │                    │參拾壹│包裹後自上址窗│              │
│  │                    │個    │口丟至樓下，經│              │
│  │                    │      │警於一樓公共設│              │
│  │                    │      │施用地查獲扣案│              │
├─┼──────────┼───┼───────┼───────┤
│12│電子磅秤            │壹  台│經警陳報臺灣士│與本案無關。  │
│  │                    │      │林地方法院檢察│              │
│  │                    │      │署檢察官後逕行│              │
│  │                    │      │進入上址搜索後│              │
│  │                    │      │扣得          │              │
├─┼──────────┼───┼───────┼───────┤
│13│安非他命            │壹  包│經警陳報臺灣士│與本案無關。  │
│  │                    │      │林地方法院檢察│              │
│  │                    │      │署檢察官後逕行│              │
│  │                    │      │進入上址搜索後│              │
│  │                    │      │扣得          │              │
├─┼──────────┼───┼───────┼───────┤
│14│疑似毒品白色粉末    │陸  包│經警陳報臺灣士│與本案無關。  │
│  │                    │      │林地方法院檢察│              │
│  │                    │      │署檢察官後逕行│              │
│  │                    │      │進入上址搜索後│              │
│  │                    │      │扣得          │              │
├─┼──────────┼───┼───────┼───────┤
│15│安非他命分裝袋      │參佰柒│被告自上址窗口│與本案無關。  │
│  │                    │拾陸個│丟至樓下，經警│              │
│  │                    │      │於一樓公共設施│              │
│  │                    │      │用地查獲扣案  │              │
└─┴──────────┴───┴───────┴───────┘
附錄本案論罪刑之法條：
槍砲彈藥刀械管制條例第12條第4項：
未經許可，持有、寄藏或意圖販賣而陳列子彈者，處5 年以下有
期徒刑，併科新台幣300 萬元以下罰金。
刑法第216條：
行使第210 條至第215 條之文書者，依偽造、變造文書或登載不
實事項或使登載不實事項之規定處斷。
刑法第212條：
偽造、變造護照、旅券、免許證、特許證及關於品行、能力服務
或其他相類之證書、介紹書，足以生損害於公眾或他人者，處一
年以下有期徒刑、拘役或三百元以下罰金。
刑法第210條：
中華民國刑法第210條
偽造、變造私文書，足以生損害於公眾或他人者，處五年以下有
期徒刑。


司法院資訊處製作；財團法人民間司法改革基金會備份。
